臺灣臺南地方法院刑事判決　　　　　　　 96年度訴字第177號
公　訴　人　臺灣臺南地方法院檢察署檢察官
被　　　告　甲○○
上列被告因違反期貨交易法案件，經檢察官提起公訴（95年度偵
字第16945號），被告於準備程序中就被訴事實為有罪之陳述，
經本院裁定由受命法官獨任進行簡式審判程序，判決如下：
    主  文
甲○○未經許可，擅自經營期貨交易所業務，處有期徒刑捌月，
減為有期徒刑肆月，緩刑肆年，並向公庫支付新臺幣拾萬元。扣
案如附表所示之物均沒收。
    事實及理由
一、本件被告甲○○於準備程序為有罪之表示，而經本院裁定以
    簡式審判程序加以審理，依刑事訴訟法第二百七十三條之二
    、第一百五十九條第二項之規定，不適用傳聞法則有關限制
    證據能力之相關規定；並得依同法第三百十條之二準用第四
    百五十四條之規定製作略式判決書，合先敘明。
二、本件犯罪事實及證據，除犯罪事實一第一行至第二行之「自
    民國九十二年十二月十日至九十五年十月二十四日」更正為
    「自民國九十二年十二月十日至九十五年四月間（即九十五
    年十月二十四日為警查獲前半年左右）」；另犯罪事實二第
    五行至第六行之「一支新臺幣（下同）九六九九元」更正為
    「一支九千九百元，每支從中抽取三百元牟利」；並於證據
    部分補充「被告於審判中之自白」外，餘均引用起訴書之記
    載（如附件）。
三、核被告所為係違反期貨交易法第一百一十二條第一款之未經
    許可，擅自經營期貨交易所業務罪；又被告於同一處地點，
    供不特定賭客以臺股期貨及職棒勝負簽賭，經核另犯刑法第
    二百六十八條前段、後段之意圖營利提供賭博場所、聚眾賭
    博罪及同法第二百六十六條第一項前段之賭博罪。其所犯上
    述三罪間，有方法、目的之牽連關係，而按被告行為後，刑
    法第五十五條之牽連犯規定，業於九十四年一月七日修正公
    布刪除，並於九十五年七月一日施行，則被告所犯上述各罪
    應依數罪併罰之規定分論併罰，此刪除雖非犯罪構成要件之
    變更，但顯已影響行為人刑罰之法律效果，自屬法律有變更
    ，比較新、舊法結果，修正後之規定並非較有利於被告，依
    刑法第二條第一項前段規定，仍應適用較有利於被告之行為
    時法律論以牽連犯（最高法院九十五年第八次刑事庭會議決
    議參照），並從一重依期貨交易法第一百十二條第一款之規
    定處斷。再按期貨交易法第一百十二條第一款所稱之擅自經
    營期貨交易所或期貨交易業務者，就其經營事業行為之性質
    而言，本即含有多次性與反覆性，故如行為人基於經營同一
    事業之目的，在同一時期內多次或反覆經營上述事業之行為
    ，應僅成立單純一罪（最高法院九十一年度臺上字第七二四
    一號判決意旨參照），附此說明。爰審酌被告犯罪之動機、
    目的係為牟取不法利益，其違法經營地下期貨及職棒簽賭，
    除敗壞社會善良風氣外，並危害期貨交易市場正常發展，惟
    念被告無前科紀錄，有臺灣高等法院被告前案紀錄表在卷可
    查，素行良好，且犯後始終坦承犯罪，深具悔意等一切情狀
    ，量處如主文所示之刑，復查被告犯罪之時間，係在九十六
    年四月二十四日以前，依中華民國九十六年罪犯減刑條例第
    二條第一項第三款、第七條之規定，應減其宣告刑二分之一
    ，以資懲儆。公訴意旨雖就被告部分具體求刑有期徒刑九月
    ，併科罰金新臺幣五十萬元，然本院認為量處如主文所示之
    刑應即足以罰當其罪，併予敘明。
四、另按犯罪在新法施行前，新法施行後，緩刑之宣告，應適用
    新法第七十四條之規定（最高法院九十五年五月二十三日刑
    事庭第八次會議決議七意旨參照）。查被告前無前科紀錄，
    已如前述，其因一時失慮致犯本罪，事後尚能坦承過錯，態
    度良好，經此刑之宣告後，應知所警惕，信無再犯之虞，本
    院因認所宣告之刑以暫不執行為適當，併諭知緩刑四年，以
    啟自新。再按刑法第七十四條第二項第四款及第四項規定，
    緩刑宣告，得斟酌情形，命犯罪行為人向公庫支付一定之金
    額，並應附記於判決書內。查被告因本案犯罪，仍受有不法
    利益，為求衡平，本院審酌後，認為應依前開規定，命被告
    於本案確定後，向公庫支付新臺幣十萬元。
五、扣案如附表所示之物，乃被告所有供本案犯罪所用之物，業
    據被告供明在卷，應依刑法第三十八條第一項第二款宣告沒
    收。至扣案之支票四張、股票代碼索引表三張及存摺十五本
    等物，尚無證據證明係被告所有供犯本案所用之物，爰不予
    宣告沒收。
據上論斷，應依刑事訴訟法第二百七十三條之一第一項、第二百
九十九條第一項前段、第三百十條之二、第四百五十四條，期貨
交易法第一百十二條第一款，刑法第十一條前段、第二條第一項
、第二百六十八條、第二百六十六條第一項前段、修正前第五十
五條、第七十四條第一項第一款、第二項第四款、第三十八條第
一項第二款，中華民國九十六年罪犯減刑條例第二條第一項第三
款、第七條，判決如主文。
本案經檢察官乙○○到庭執行職務。
中　　華　　民　　國　　96　　年　　8 　　月　　1 　　日
　　　　　　　　　刑事第六庭  　法　官　孫淑玉
以上正本證明與原本無異。
如不服本判決應於收受本判後10日內向本院提出上訴書狀，並應
敘述具體理由。如未敘述上訴理由者，應於上訴期間屆滿後20日
內向本院補提理由書狀（均須按他造當事人之人數附繕本）「切
勿逕送上級法院」。
　　　　　　　　　　　　　　　　書記官  馬愛君
中　　華　　民　　國　　96　　年　　8 　　月　　1 　　日
附錄本案論罪科刑法條：
期貨交易法第112條
有下列情事之一者，處7年以下有期徒刑，得併科新臺幣3百萬元
以下罰金：
一  未經許可，擅自經營期貨交易所或期貨交易所業務者。
二  未經許可，擅自經營期貨結算機構者。
三  違反第 56 條第 1 項之規定者。
四  未經許可，擅自經營槓桿交易商者。
五  未經許可，擅自經營期貨信託事業、期貨經理事業、期貨顧
    問事業或其他期貨服務事業者。
六  期貨信託事業違反第 84 條第 1 項規定募集期貨信託基金
    者。
七  違反第 106 條、第 107 條或第 108 條第 1 項之規定者。
中華民國刑法第268條
（圖利供給賭場或聚眾賭博罪）
意圖營利，供給賭博場所或聚眾賭博者，處3年以下有期徒刑，
得併科3千元以下罰金。
